【裁判字號】    92,訴,961
【裁判日期】    920520
【裁判案由】    毒品危害防制條例
【裁判全文】
臺灣高雄地方法院刑事判決                          九十二年度訴字第九六一號
    公  訴  人  臺灣高雄地方法院檢察署檢察官
    被      告  甲○○
右列被告因違反毒品危害防制條例案件，經檢察官提起公訴（九十二年度毒偵字第七
五四號），本院判決如左：
    主  文
甲○○連續施用第一級毒品，累犯，處有期徒刑壹年貳月，扣案之第一級毒品海洛因
玖包（合計淨重拾點陸捌公克、包裝重參點柒公克）沒收銷燬之，針筒貳支沒收之、
夾鏈袋拾捌枚均沒收。又連續施用第二級毒品，累犯，處有期徒刑壹年，扣案第二級
毒品甲基安非他命玖包（驗前毛重合計拾玖公克、驗後毛重合計拾捌點玖公克）沒收
銷燬之，及吸食器壹組、夾鏈袋拾捌枚均沒收之。應執行有期徒刑貳年壹月，扣案之
第一級毒品海洛因玖包（合計淨重拾點陸捌公克、包裝重參點柒公克）、第二級毒品
甲基安非他命玖包（驗前毛重合計拾玖公克、驗後毛重合計拾捌點玖公克）均沒收銷
燬，扣案之針筒貳支、吸食器壹組及夾鏈袋拾捌枚均沒收之。
    事  實
一、甲○○前有多項殺人未遂、違反麻醉藥品管理條例、台灣地區與大陸地區人民關
    係條例、妨害風化等前科，最近一次係於民國八十七年間因妨害風化案件，經本
    院以八十八年易字第一二八八號判決有期徒刑五月，如易科罰金，以三百元折算
    一日，經上訴於台灣高等法院高雄分院於八十九年三月二十八日以八十九年上易
    字第三二二號撤回上訴確定，且於八十九年六月二十七日易科罰金執行完畢。
二、甲○○竟不知悛悔，於八十八年間因施用毒品，經本院以八十八年毒聲字第四七
    八０號裁定令入勒戒處所觀察勒戒，勒戒結果認甲○○有繼續施用毒品傾向，本
    院復以八十八年毒聲字第五七一九號裁定令入戒治處所強制戒治，並經戒治滿三
    月，經評定認無繼續戒治之必要，由本院以八十九年毒聲字第二五七０號裁定停
    止戒治，所餘戒治期間付保護管束，並於八十九年八月六日保護管束期滿，經台
    灣高雄地方法院檢察署檢察官於八十九年八月十九日以八十九年戒毒偵字第八七
    二號為不起訴處分確定，於九十年間復因施用毒品，違反毒品危害防制條例案件
    ，經本院以九十年毒聲字第二０九九號裁定令入戒治處所強制戒治，並經台灣高
    雄地方法院檢察署檢察官提起公訴，經本院以九十年易字第二０九六號判決有期
    徒刑六月，如易科罰金，以三百元折算一日（目前執行中），並於九十年十一月
    二十七日停止戒治出監，九十一年七月五日強制戒治期滿。詎甲○○仍沈溺毒癮
    中，未徹底戒除毒癮，復分別基於施用第一級毒品海洛因，與第二級毒品甲基安
    非他命之概括犯意，自九十一年十月中旬起迄於九十一年十二月十五日十七時許
    ，均在位於高雄縣旗山鎮○○○路七二六號之「小叮噹卡拉ＯＫ店」三樓之房間
    內，分別將毒品海洛因捲在香菸內之方式，及以火燒烤毒品甲基安非他命產生煙
    霧方式，連續多次施用第一級毒品海洛因與第二級毒品甲基安非他命。嗣為警於
    九十一年十二月十五日二十一時四十分，先查獲郭耀昇施用毒品犯行，循線前往
    上開處所查獲甲○○，並扣得第一級毒品海洛因十包（合計淨重十點六八公克、
    包裝重三點七公克）、第二級毒品甲基安非他命九包（驗前毛重十九公克、驗後
    毛重十八點九公克），及甲○○所有並供施用第一級毒品海洛因所用之注射針筒
    二支、吸食器一組及預備使用之夾鏈袋十八枚等物。
三、案經高雄縣政府警察局報請臺灣高雄地方法院檢察署檢察官偵查起訴。
    理  由
一、前開犯罪事實，業據被告甲○○於警、偵訊及本院審理時坦承：伊於去年又開始
    施用毒品，分別施用毒品海洛因及甲基安非他命都是在小叮噹卡拉ＯＫ店內施用
    ，且都二、三天就施用一次，為警查獲當日十七時至十八時許間，在前開處所施
    用毒品海洛因及甲基安非他命等情無訛，且被告為警查獲後，經採集其尿液送驗
    結果，呈嗎啡及甲基安非他命陽性反應，有旗山分局毒品危害防制條例案嫌疑人
    尿液對照表，及高雄縣政府衛生局九十一年十二月十七日以九一煙檢字第二０八
    八號煙毒尿液檢驗成績書各一份均附卷可憑，並於前開處所扣得白粉與晶體各九
    包，經送驗後，白粉均含第一級第六項毒品海洛因成分，合計淨重十點六八公克
    （包裝重三點七公克），晶體部分，亦呈甲基安非他命陽性反應（驗前毛重合計
    十九公克、驗後毛重合計十八點九公克）乙節，有扣押物品清單、法務部調查局
    九十二年四月十六日以調科壹字第二二００一四八七七號鑑定通知書，及高雄醫
    學大學附設中和紀念醫院九十二年五月六日以報告編號：九二０四—三二０號之
    檢驗報告單各一份均附卷足稽。
二、並查，被告前於八十八年間因施用毒品案件，經本院以八十八年毒聲字第四七八
    ０號裁定令入勒戒處所觀察勒戒，勒戒結果認被告有繼續施用毒品傾向，本院復
    以八十八年毒聲字第五七一九號裁定令入戒治處所強制戒治，並經戒治滿三月，
    經評定認無繼續戒治之必要，由本院以八十九年毒聲字第二五七０號裁定停止戒
    治，所餘戒治期間付保護管束，並於八十九年八月六日保護管束期滿，經台灣高
    雄地方法院檢察署檢察官於八十九年八月十九日以八十九年戒毒偵字第八七二號
    為不起訴處分確定，被告另於九十年間，復因施用毒品，違反毒品危害防制條例
    ，經本院以九十年毒聲字第二０九九號裁定令入戒治處所強制戒治，並經台灣高
    雄地方法院檢察署檢察官提起公訴，經本院以九十年易字第二０九六號判決有期
    徒刑六月，如易科罰金，以三百元折算一日（目前執行中），並於九十年十一月
    二十七日停止戒治出監，於九十一年七月五日強制戒治期滿，亦據被告坦承明確
    ，及有臺灣高等法院被告全國前案紀錄表、前開不起訴處分書、刑事判決等資料
    均在卷可按，是被告前開施用毒品，違反毒品危害防制條例第十條之罪，亦經本
    院以九十二年毒聲字第一七五五號裁定令入戒治處所強制戒治，是被告三犯毒品
  危害防制條例之罪之自白核與事證相符，堪以採信，本件事證明確，被告犯行洵
    堪認定。
三、核被告甲○○所為，係犯毒品危害防制條例第十條第一項、第二項之施用第一、
    二級毒品罪。其施用第一、二級毒品前後數次持有第一、二級毒品之低度行為，
    均應為施用之高度行為所吸收，不另論罪。被告先後多次施用第一級毒品海洛因
    及第二級毒品安非他命之犯行，係時間緊接，各觸犯構成要件相同之罪名，顯係
    基於概括犯意反覆為之，為連續犯，應依刑法第五十六條之規定各論以一罪，並
    各加重其刑。被告所犯上開施用第一級毒品罪與施用第二級毒品罪間，犯意各別
    ，行為互殊，罪名有異，應予分論併罰。查被告前有多項殺人未遂、違反麻醉藥
    品管理條例、違反台灣地區與大陸地區人民關係條例、妨害風化等前科，最近一
    次係於民國八十七年間因妨害風化案件，經本院以八十八年易字第一二八八號判
    決有期徒刑五月，如易科罰金，以三百元折算一日，經上訴於台灣高等法院高雄
    分院於八十九年三月二十八日以八十九年上易字第三二二號撤回上訴確定，且於
    八十九年六月二十七日易科罰金執行完畢等情，有臺灣高等法院被告全國前案紀
    錄表在卷可佐，其受有期徒刑執行完畢後，五年以內再犯本件施用第一級毒品海
    洛因及施用第二級毒品安非他命之有期徒刑以上之罪，係屬累犯，均應依刑法第
    四十七條之規定各加重其刑，並均依法遞加重其刑。爰審酌被告國小畢業之智識
    程度、素行不良，有多次施用毒品犯行，且經多次送觀察、勒戒、強制戒治，竟
    不知愛惜生命及健康，掌握自新機會，反再度施用毒品，顯見其耽溺毒癮甚深、
    意志不堅、所為對於社會公共秩序之影響，犯罪後於本院審理時坦承犯行之態度
    等一切情狀，分別量處如主文所示之刑，並定應執行之刑。
四、扣案之第一級毒品海洛因九包（合計淨重十點六八公克、包裝重三點七公克）、
    第二級毒品甲基安非他命九包（驗前毛重合計十九公克、驗後毛重合計十八點九
    公克）係於被告施用毒品之地點所查獲之毒品，屬違禁物，不問屬於犯人與否，
    應依毒品危害防制條例第十八條第一項前段規定併宣告沒收銷燬之。另扣案之注
    射針筒二支、吸食器一組、夾鏈袋十八枚，被告雖否認為其所有，然被告坦承均
    在「小叮噹卡拉ＯＫ店」二樓處所施用毒品海洛因及甲基安非他命，若無前開器
    具如何順利施用毒品，是前開器具、夾鏈袋等物顯為被告所有，且為被告供施用
  第一級毒品海洛因、第二級毒品安非他命及預備供施用毒品所使用之物，被告空
    言辯稱為綽號「三哥」、「四哥」等人所有顯係卸責之詞，並不足採，爰均依刑
    法第三十八條第一項第二款規定宣告沒收。另扣案之黃金金牌一枚、現金新台幣
    三千元及諾基亞手機一具（配用0000000000號門號）部分，顯與被告
    前開施用毒品犯行無關，且黃金金牌及現金三千元部分均未移送本院，爰另為沒
    收之諭知，附此敘明。
據上論斷，應依刑事訴訟法第二百九十九條第一項前段，毒品危害防制條例第十條第
一項、第二項、第十八條第一項前段，刑法第十一條、第五十六條、第四十七條、第
三十八條第一項第二款、第五十一條第五款，判決如主文。
本案經檢察官井天博到庭執行職務。
中      華      民      國    九十二    年      五      月     二十     日
                        臺灣高雄地方法院刑事第三庭
                            法    官   程克琳
右正本證明與原本無異。
如不服本判決，應於判決送達後十日內，向本院提出上訴狀。
                            書 記 官    梁瑜玲
中    華    民    國      九十二      年      五      月      二十      日
【附錄本判決論罪科刑法條】
毒品危害防制條例第十條：
施用第一級毒品者，處六月以上五年以下有期徒刑。
施用第二級毒品者，處三年以下有期徒刑。


司法院資訊處製作；財團法人民間司法改革基金會備份。
